# 母公司用孙公司股权置换子公司股权

提问人：yanbotao 时间：2022-10-20 14:18:32
求助各位老师 背景如图，求助A和B单体如何会计处理

回答人：chenyiwei
该交易是否为：D（外部股东）将其持有B的2.5%股权换取B持有C的10%股权？相当于D从B减资（持股比例从15.5%下降到13%），以B持有C的10%股权作为减资款？在置换前后，B、C仍然都是A的子公司？
如果是，则：
1 、B：将其所持有的C的股权对D进行减资分配处理，按照该10%股权投资（或金融资产）的账面价值减少权益。
2 、A的个别报表层面不做处理；合并报表层面按部分处置子公司股权但不丧失控制权，作为权益性交易处理。

提问人：yanbotao 时间：2022-10-21 09:03:56
陈版，可是A通过获得2.5%B的股权，单体仍然不做处理么？

回答人：chenyiwei
A对B的持股比例增加是因为D从B退股，导致A的股权比例被动增加，A对B的初始投资成本未变，所以A的个别报表层面不调整对B的长投账面价值。

提问人：yanbotao 时间：2022-11-03 13:51:38
陈版，1. B对C的10%的股权对D进行减资分配，如何记账？借：资本公积/留存收益 贷：长期股权投资？

回答人：chenyiwei
是。